臺北高等行政法院裁定
110年度訴字第403號
原      告  邊  鵬                                
訴訟代理人  馬在勤律師
複 代理 人  陳佳雯律師
被      告  公務人員退休撫卹基金管理委員會

代  表  人  周志宏        
訴訟代理人  林錦萍        
            易豪群        
上列當事人間退除給與事件，本院裁定如下：
　　主  文
本件於本院110年度訴字第160號行政訴訟事件終結前，停止訴訟
程序。
　　理  由
一、按行政訴訟之裁判，除前項情形外，有民事、刑事或其他行
    政爭訟牽涉行政訴訟之裁判者，行政法院在該民事、刑事或
    其他行政爭訟終結前，得以裁定停止訴訟程序，行政訴訟法
    第177條第2項定有明文。
二、原告係支領退休俸之退伍軍職人員，其退撫新制實施後(下
    稱退撫新制）年資之退休俸係由被告支付。原告之退除給與
    案，前經國防部空軍司令部（下稱空軍司令部）以民國99年
    10月5日國空人勤字第0990011041號函所附核發臺北縣後備
    指揮部退伍除役軍官退除給與名冊，審定：自99年11月8日
    退伍生效，並支領退休俸。嗣原告因違反國家安全法(下稱
    國安法)第2條之1規定未遂，應依同法第5條之1第1項、第2
    項規定為大陸地區軍事機關發展組織未遂罪處斷，經臺灣新
    北地方法院108年3月14日107年度訴字第716號刑事判決處有
    期徒刑6月，如易科罰金，以新臺幣（下同）1,000元折算1
    日，亦經臺灣高等法院109年1月14日108年度上訴字第1590
    號刑事判決駁回其上訴，並於109年2月12日確定。空軍司令
    部乃以109年6月22日國空人勤字第1090007354號函(下稱109
    年6月22日函)，依國安法第5條之2規定，審定原告於109年2
    月12日判決確定時，喪失請領退除給與之權利，並應繳回自
    105年9月26日實行犯罪時起已支領之退休給與。案經被告依
    空軍司令部109年6月22日函，並按107年6月23日修正施行之
    陸海空軍軍官士官服役條例第52條第1項規定，以109年7月2
    8日台管業一字第1091530586號函（下稱原處分），請原告
    返還自105年9月26日至109年6月30日期間支領之退撫新制退
    除給與計962,182元。原告不服原處分，提起訴願，經決定
    駁回，遂提起本件行政訴訟。
三、經查，本件被告因空軍司令部以109年6月22日函審認原告依
    國安法第5之2條第1項規定喪失請領退除給與之權利，應繳
    還自實際犯罪時即105年9月26日起已支領之退除給與，而以
    原處分通知原告返還已發新制退除給與計962,182元。關於
    原告對空軍司令部109年6月22日函之爭執，現由本院110年
    度訴字第160號退除給與事件審理中，有該案卷宗影本在卷
    可稽。是本院110年度訴字第160號退除給與事件之裁判結果
    勢將對本件裁判產生影響，而為本件裁判之先決事實。本院
    基於訴訟經濟及避免裁判兩歧，認有依行政訴訟法第177條
    第2項規定，於本院110年度訴字第160號行政訴訟事件終結
    確定前，停止本件訴訟程序之必要，爰裁定如主文。
中　　華　　民　　國　　111 　年　　1 　  月　　26　  日
                    臺北高等行政法院第五庭
                              審判長法  官　蘇嫊娟
                                    法  官　陳雪玉
                                    法  官　魏式瑜
上為正本係照原本作成。
如不服本裁定，應於送達後10日內向本院提出抗告狀（須按他造
人數附繕本）。
中　　華　　民　　國　　111 　年　　1 　  月　　26　  日
                                    書記官　林俞文